臺灣南投地方法院民事裁定
111年度司繼字第218號
聲  請  人  謝鳳珠  


受  選任人  鍾金松
上列聲請人聲請選任遺產管理人事件，本院裁定如下：
    主  文
選任鍾金松為被繼承人羅阿二（男，民前18年12月12日生，生前
最後住所：南投縣○○鎮○○路00號）之遺產管理人。
准對被繼承人羅阿二之繼承人為承認繼承之公示催告。
被繼承人羅阿二之繼承人，應自前項公示催告最後登載新聞紙之
日起七個月內承認繼承，上述期限屆滿，無繼承人承認繼承時，
被繼承人羅阿二之遺產，於清償債權並交付遺贈物後，如有剩餘
，即歸屬國庫。
程序費用新臺幣1,000元由被繼承人羅阿二之遺產負擔。
    理  由
一、按先順序繼承人均拋棄其繼承權時，由次順序之繼承人繼承
    。其次順序繼承人有無不明或第四順序之繼承人均拋棄其繼
    承權者，準用關於無人承認繼承之規定。繼承開始時，繼承
    人之有無不明者，由親屬會議於一個月內選定遺產管理人，
    並將繼承開始及選定遺產管理人之事由，向法院報明。無親
    屬會議或親屬會議未於一個月內選定遺產管理人者，利害關
    係人或檢察官，得聲請法院選任遺產管理人，並由法院依前
    項規定為公示催告。民法第1176條第6項、第1177條、第117
    8條第2項分別定有明文。
二、聲請意旨略以：聲請人與被繼承人羅阿二同為苗栗縣○○市○○
    段0000○0000地號土地之共有人，被繼承人於民國54年3月25
    日死亡後，因其繼承人均已死亡，是否有其他繼承人不明，
    且無親屬會議於一個月內選定遺產管理人，致聲請人無法對
    上開遺產行使權利，為確保聲請人之權利，爰基於利害關係
    人地位，依法聲請選任被繼承人之遺產管理人等語。
三、經查，聲請人主張之上開事實，業據其提出戶籍謄本及土地
    登記謄本為證，並經本院發函向南投○○○○○○○○○調閱被繼承
    人之全部法定繼承人戶籍資料，均查無尚生存之繼承人，此
    有該所111年4月14日埔戶字第1110001395號函附卷可參，揆
    諸前揭說明，聲請人據以聲請選任遺產管理人，於法有據，
    應予准許。
四、又按遺產管理人之設，旨在管理保存及清算遺產，以免遺產
    散失，是以遺產管理人具有相當之公益色彩；另選任遺產管
    理人，除慮及管理遺產之公平性外，尚須考慮其適切性，亦
    即可對其遺產、遺債之情形瞭解較深，或具法律、會計等專
    業能力，復與遺債債權人無利害共同關係而得忠誠處理者，
    優先選任為宜。本件經聲請人推薦鍾金松地政士擔任被繼承
    人之遺產管理人，業獲鍾金松地政士之同意，有其出具之同
    意書正本及地政士開業執照影本在卷足稽，本院審酌鍾金松
    現為執業地政士，具有專業知識及能力，如由其擔任被繼承
    人之遺產管理人，應能秉持專業倫理擔當此具公益性質之職
    務，並順利達成管理保存及清算遺產之任務，認由鍾金松地
    政士擔任被繼承人之遺產管理人，應屬適當。爰裁定如主文
    第1項所示，並依法為承認繼承之公示催告。
五、程序費用負擔之依據：家事事件法第127條第4項。
六、如不服本裁定，應於裁定送達後10日內向本院提出抗告狀，
    並繳納抗告費新臺幣1,000元。
中　　華　　民　　國　　111 　年　　4 　　月　　25　　日
                  家事法庭  司法事務官  李欣容